---
title: "r markdown"
output: pdf_document
---

# GUIDA R MARKDOWN
# 1. INDENTAZIONE
# 2. CHUNCKS
# 3. RISULTATO MARKDOWN
# 4. ALTRO







# 1. INDENTATION (Indentazione)

*corsivo*  _corsivo_  

**grassetto**   __grassetto__  
**# Titolo gigante**

## Titolo2 grande

### Titolo medio

#### Titolo piccolo  

^apice^  
* per punti di una lista  

col_1     |  col_2
--------- | ------------
el_1      |  el_2








# 2. CHUNCKS

I chuncks contengono tutte le parti di codice, e possono avere diverse opzioni in base all'utilizzo:
- eval = FALSE per non eseguire il codice, ma mostrarlo e basta (TRUE, che è il default, 
per eseguirlo invece);
- include = FALSE per non far apparire nè il codice nè i risultati del codice nel Markdown finale (TRUE, che è il default, per far apparire tutto invece);
- echo = FALSE per non far apparire il codice, ma solo il risultato finale;
- message = FALSE per non far apparire nel risultato finale eventuali messaggi;
- warning = FALSE per non far apparire i warnings nel risultato finale.




Per aprire un nuovo chunck, premere ctrl+alt+i, oppure da "Code" --> "Insert Chunck"

```{r}

```









# 3. RISULTATO MARKDOWN
Quando si ha compilato il file su RStudio, si può far compilare il markdown premendo su knit (in automatico lo compilerà col formato indicato all'inizio, altrimenti premendo sulla freccia sarà
possibile cambiare formato). 

Si può scegliere la cartella del knitr, e il formato (word, pdf, pagina html...).

E' sempre consigliabile knittare il file più volte, durante la compilazione, per fare delle prove intermedie, piuttosto che fare tutto insieme alla fine. 








# 4. ALTRO
 E' possibile ottenere in un file R (con estensione .R) a parte solamente la parte di codice contenuta nei chunks con il seguente comando
 
```{r}
knitr::purl("Stat1.Rmd",
"Stat1.R",
documentation = 1)
```
 
 